# 可供出售金融资产计量方法变动

提问人：bigxia07 时间：2016-09-07 16:49:07
A上市公司持有B非上市公司5%股份，在可供出售金融资产中按成本法核算，今年初B公司上市了，那A对B的股份按公允价值核算，这个算不算会计政策变更，是否需要董事会或股东大会通过

回答人：chenyiwei
这不属于会计政策变更。请按《企业会计准则第 22 号——金融工具确认和计量》第三十六条、第三十八条规定处理。